臺灣臺中地方法院刑事判決　　　　　　　95年度易字第1839號
公　訴　人　臺灣臺中地方法院檢察署檢察官
被　　　告　丙○○
上列被告因竊盜案件，經檢察官提起公訴（九十五年度偵字第七
一六一號），本院判決如下：
    主    文
丙○○攜帶兇器竊盜，累犯，處有期徒刑柒月。扳手壹支，沒收
。
    犯罪事實
一、丙○○前於民國九十二年間，因犯賭博罪，經本院判處有期
    徒刑二月確定，於九十二年十月二十一日易科罰金執行完畢
    。詎其仍不知悔改，因其自已積欠違規罰鍰而未申請補發其
    所有Ｕ八－○五二○號車牌，無法使用其所有之自用小客車
    ，竟基於意圖為自己不法之所有之竊盜犯意，於九十五年三
    月十一日十九時，持其所有質地堅硬、客觀上足以危害人之
    生命、身體安全而可供作為兇器之扳手一把，在臺中市○○
    區○○路二段路旁，以扳手竊取乙○○所有之車牌號碼○五
    二八－ＨＷ號自用小客車車牌一面，得手後即懸掛在丙○○
    所有車牌號碼Ｕ八－○五二○號自用小客車後方供己使用。
    嗣於九十五年三月二十日十一時，丙○○駕駛其所有車牌號
    碼Ｕ八－○五二○號自用小客車停放在臺中縣大肚鄉○○路
    一六四巷二弄一○八號前，為員警當場查獲，並扣得乙○○
    失竊之○五二八－ＨＷ號車牌一面。
二、案經臺中縣警察局烏日分局報請臺灣臺中地方法院檢察署檢
    察官偵查起訴。
    理    由
一、訊據被告丙○○矢口否認有何攜帶兇器竊盜犯行，辯稱：該
    車牌號碼○五二八－ＨＷ號車牌雖然係懸掛在伊車上，但伊
    並不知道為何該車牌會懸掛在伊自用小客車上，伊於九十五
    年三月十三日出國，同年月十八日才回國，伊出國時該車都
    是伊女友在使用，警詢時是警察說只要承認就沒有事情，伊
    緊張且怕伊母親擔心，所以才會在警詢中承認行竊，伊確實
    沒有竊盜該車牌云云。惟查：
  (一)前揭犯罪事實，業據證人李瑞芳、乙○○於警詢時證述明確
    ，復有車輛竊盜、車牌失竊資料個別查詢報表－查詢車牌認
    可資料一份、刑案現場測繪圖一份、照片七張、臺中市警察
    局車牌遺失（尋獲）證明單一份附卷可憑，復有車牌號碼○
    五二八－ＨＷ號車牌一面扣案可資佐證。
  (二)被告雖辯稱其係九十五年三月十八日回國後遭警逮捕時始知
    其所有之自用小客車後懸掛有車牌號碼○五二八－ＨＷ號車
    牌一面，其在警詢時承認係因緊張且怕母親擔心所以才會承
    認，應該是有人要嫁禍給其云云。惟查，本件被告供承其係
    於九十五年三月十三日出國，於同年月十八日回國，且有被
    告入出境查詢結果一份在卷可參，惟本件被害人係於九十五
    年三月十一日十時二十分即發現遭竊，且有臺中市警察局車
    牌遺失（尋獲）證明單一份附卷可憑，足證在被告出國之前
    該車業已遭竊，並非係被告出國時始遭竊，是被告所辯其當
    時不在國內云云，並無足採；又被告自承其所有之自用小客
    車後方之車牌於九十三年即已遺失，並未辦理補發，益見被
    告應知悉其所有之自用小客車後方未懸掛車牌之情形，且被
    告於九十五年三月十八日即已回國，而本件被告係於九十五
    年三月二十日始為警查獲，是自被告回國後至遭警查獲時止
    ，相距達三日之久，且該車牌係懸掛在被告所有之自用小客
    車後方，何以被告均未發現其所有之自小客車憑白懸掛一面
    車牌，並仍繼續使用該車，亦與常情未合；再者，警詢時被
    告母親即已在場陪同製作筆錄，是被告如確未為本件犯行，
    為避免其母憂心，衡情在警詢時即會堅決否認，又何以在警
    詢時坦承行竊行為，徒增其母擔憂；又被告迄今仍未提出任
    何證據證明係其與人結怨而遭人報復，其前開所辯，核屬事
    後畏罪之詞，並無足採。
  (三)又證人即被告之女友甲○○於檢察官偵查中雖證稱：被告出
    國期間，被告之自用小客車係其在使用，當時該車後面沒有
    掛車牌等語。惟查，證人甲○○於檢察官偵查中證稱：被告
    之ＢＭＷ牌自用小客車車號幾號其沒有記，被告丙○○出國
    期間其開該車時，車子後面沒有掛車牌，被告丙○○為警查
    獲當日，其一大早就出門了，沒有注意到該車等語，是證人
    甲○○僅足證明該車在其使用時並未懸掛車牌，惟被告於九
    十五年三月十八日回國後，該車既已歸還被告使用，且證人
    亦證稱於九十五年三月二十日被告為警查獲當天一早即出門
    ，並未注意該車情形，是證人甲○○即無從知悉是否被告係
    回國後始行安裝該車牌號碼○五二八－ＨＷ號車牌，又該車
    係於九十五年三月十一日始遭竊，並非被告出國後始被竊，
    證人所證仍無足為有利於被告之認定。
  (四)被告持以行竊之扳手一支，係屬質地堅硬之物，在客觀上足
    以危害人之生命、身體，自屬兇器；而被告前開竊取車牌號
    碼○五二八－ＨＷ號車牌一面既遂，其顯有為自己不法所有
    之意圖。本案事證明確，被告所辯並無足採，其犯行洵堪認
    定。
二、核被告所為，係犯刑法第三百二十一條第一項第三款之攜帶
    兇器竊盜罪。查被告前於九十二年間，因犯賭博罪，經本院
　　判處有期徒刑二月確定，於九十二年十月二十一日易科罰金
  　執行完畢，有臺灣高等法院被告前案紀錄表及臺灣臺中地方
    法院檢察署刑案資料查註紀錄表各一份在卷可稽，被告行為
    後，刑法第四十七條業已修正施行，其前受徒刑之執行完畢
    後，五年以內故意再犯本件有期徒刑以上之罪，為累犯，應
    依刑法第四十七條第一項加重其刑（被告行為後，刑法第四
    十七條於九十四年二月二日修正公布，並於九十五年七月一
    日施行，惟新刑法第四十七條雖將舊刑法修正限制為受徒刑
    之執行完畢，或一部之執行而赦免後，五年以內「故意」再
    犯有期徒刑以上之罪者，始成立累犯。但上述新舊法之規定
    ，對於本件被告「故意」犯攜帶兇器竊盜罪，亦無所謂「有
    利或不利」之情形，自無適用修正後刑法第二條第一項之規
    定比較新舊法適用之問題，應依裁判時法即修正後刑法第四
    十七條第一項之規定論以累犯；最高法院九十五年度臺上字
    第五五八九號判決、九十五年度臺上字第五五九九號判決、
    最高法院九十五年第二十一次刑事庭會議九十五年刑議字第
    六號決議參照）。爰審酌被告之品行、犯罪之動機、目的、
    手段、所生之危害及犯罪後之態度等一切情狀，量處如主文
    所示之刑。
三、被告所有供其犯本件攜帶兇器竊盜所用之扳手一支，雖未扣
    案，惟無證據證明業已滅失而不存在，爰依刑法第三十八條
    第一項第二款宣告沒收。
據上論斷，應依刑事訴訟法第二百九十九條第一項前段，刑法第
三百二十一條第一項第三款、第四十七條第一項、第三十八條第
一項第二款，判決如主文。
中　　華　　民　　國　　96　　年　　 4　　月　　19　　日
                  刑事第六庭  審判長法  官  洪俊誠
                                    法  官  鄧敏雄
                                    法  官  戴博誠
上正本證明與原本無異。
如不服本判決，應於送達後十日內向本院提出上訴狀（須附繕本
），上訴於臺灣高等法院臺中分院。
                                    書記官  林政佑
中　　華　　民　　國　　96　　年　　 4　　月　　19　　日
【附錄論罪科刑法條】
刑法第三百二十一條第一項第三款：
犯竊盜罪而有左列情形之一者，處六月以上五年以下有期徒刑：
三、攜帶兇器而犯之者。
